臺灣臺中地方法院民事裁定
111年度消債更字第122號
聲請人
即債務人    李昱成即李阿明


上列債務人因消費者債務清理事件，債務人聲請更生，本院裁定
如下：
    主    文
聲請人即債務人自中華民國111年12月6日上午10時起開始更生程
序。
本件更生程序之進行由辦理更生執行事務之司法事務官為之。
    理    由
一、按債務人不能清償債務或有不能清償之虞，且無擔保或無優
    先權之本金及利息債務總額未逾新臺幣（下同）1200萬元者
    ，於法院裁定開始清算程序或宣告破產前，得向法院聲請更
    生；債務人對於金融機構負債務者，在聲請更生或清算前，
    應向最大債權金融機構請求協商債務清償方案，或向其住、
    居所地之法院或鄉、鎮、市、區調解委員會聲請債務清理之
    調解；又法院開始更生程序之裁定，應載明其年、月、日、
    時，並即時發生效力，消費者債務清理條例第3條、第42條
    第1項、第45條第1項、第151條第1項分別定有明文。
二、聲請意旨略以：債務人前曾於民國95年間參與「中華民國銀
    行公會會員辦理消費金融案件無擔保債務協商機制」，向最
    大債權金融機構國泰世華商業銀行請求協商清償方案，經協
    商成立，協商條件為每月應償還2萬4120元，其後因病無法
    維持正常工作收入，實無力履行協商條件，顯係因非可歸責
    於己之事由致履行有困難而毀諾，嗣後債務人曾向本院聲請
    債務清理之調解，但無法成立調解。債務人平均每月收入共
    約2萬9991元，扣除每月生活必要費用及扶養費後，實不足
    清償無擔保或無優先權債務合計約375萬9379元，前曾向本
    院聲請債務清償之調解，但無法成立調解，爰請求准予裁定
    開始更生等語。
三、經查：債務人主張之上開事實，業據提出財產及收入狀況說
    明書、債權人清冊、財產清單、所得及收入清單、生活必要
    費用支出清單、依法應受債務人扶養之人清單、債務人清冊
    、戶籍謄本、財團法人金融聯合徵信中心金融機構債權人清
    冊及當事人綜合信用報告、全國財產稅總歸戶財產查詢清單
    、財政部高雄國稅局苓雅稽徵所107-108年度綜合所得稅各
    類所得資料清單、勞工保險被保險人投保資料表、調解不成
    立證明書、身心障礙證明、存摺明細等為證，另有債權人國
    泰世華商業銀行股份有限公司民國110年6月21日民事陳報狀
    暨所附協議書及繳款明細等在卷可憑，堪認債務人前開主張
    屬實。此外，債務人尚無經法院裁定開始清算或宣告破產之
    情事，復查無債務人有消費者債務清理條例第6條第3項、第
    8條或第46條各款所列之事由存在，則債務人聲請更生，即
    屬有據，應予准許，爰裁定如主文第1項所示。
四、次按，法院開始更生程序後，得命司法事務官進行更生程序
    ，消費者債務清理條例第16條第1項亦有明文，併裁定如主
    文第2項。
中　　華　　民　　國　　111 　年　　12　　月　　 6　　日
                    臺灣臺中地方法院民事庭
                          法  官  楊忠城
本件不得抗告
本裁定已於111年12月6日上午10時公告。 
中　　華　　民　　國　　111 　年　　12　　月　　 6　　日
                          書記官 丁文宏